臺灣高雄地方法院民事判決
111年度鳳小字第51號
原      告  新光產物保險股份有限公司

法定代理人  吳昕紘  
訴訟代理人  方柏權  
被      告  陳鈺樹  
訴訟代理人  楊富堯  
上列當事人間請求損害賠償事件，經臺灣雲林地方法院以110 年
度六小調字第489號裁定移轉管轄前來，本院於民國111年6月28
日言詞辯論終結，判決如下：
    主      文
一、被告應給付原告新臺幣（下同）8萬1,446元，及自民國（下
    同）110年12月25 日起至清償日止，按週年利率5 ％計算之
    利息。
二、訴訟費用4,000元由被告負擔。
三、本判決第一項得假執行。
    事實及理由
一、被告經合法通知，未於言詞辯論期日到場，核無民事訴訟法
    第386條所列各款情形，爰依同法第385條第1項前段及原告
    之聲請，由原告一造辯論而為判決。
二、原告主張：被告於108 年9 月3日07時10分許，駕駛訴外人
    益大利通運有限公司所有車號000-00號營業貨運曳引車，由
    南向北沿桃園市八德區和平路行經福德一路口時，因未充分
    注意車前狀況，且由直行專用車道跨越禁止變換車道線未充
    分注意同向右側車輛並行間隔行右轉彎，致碰撞駛於外車道
    欲右轉福德一路口，由原告承保訴外人陳碧榮所有並由訴外
    人戴昌滽駕駛之車牌號碼000-0000號自用小客車（下稱系爭
    車輛），系爭車輛因此受損而送廠維修，支出修復費用共計
    12萬5,192元（零件費用5萬6,670 元、工資費用2萬7,000元
    、烤漆費用4萬1,522元），陳碧榮本得請求被告賠償上開損
    失，茲因系爭車輛經陳碧榮向原告投保車體損失險，原告已
    賠付上開金額，又系爭車輛維修費用中零件部分經折舊後僅
    餘1萬2,924元，原告乃依民法侵權行為規定、保險法第53條
    第1 項規定代位向被告請求。並聲明：被告應給付原告8萬1
    ,446元，及自起訴狀繕本送達翌日起至清償日止，按週年利
    率5 ％計算之利息。
三、被告受合法通知，未於言詞辯論期日到場爭執，亦未提出書
    狀作何聲明或陳述。
四、本院得心證之理由：
㈠、按汽車、機車或其他非依軌道行駛之動力車輛，在使用中加
    損害於他人者，駕駛人應賠償因此所生之損害；被保險人因
    保險人應負保險責任之損失發生，而對於第三人有損失賠償
    請求權者，保險人得於給付賠償金額後，代位行使被保險人
    對於第三人之請求權民法第191 條之2 前段及保險法第53條
    第1 項前段分別定有明文。查原告主張之事實，業據其提出
    車險保單查詢、系爭車輛行照、桃園市政府警察局道路交通
    事故當事人登記聯單、道路交通事故現場圖、估價單、發票
    、系爭車輛維修照片、代位求償同意書、車險理賠申請書等
    件為證（110年度六小調第489號卷第4至23頁），並有高雄
    市政府交通局車輛行車事故鑑定委員會鑑定意見書卷可稽（
    本院卷第77至101頁）。而被告就原告主張之事實，已於相
    當時期受合法通知，其於言詞辯論期日未到場爭執，亦未提
    出書狀作有利於己之聲明或陳述以供本院審酌，依民事訴訟
    法第280 條第3 項、第1 項規定，視同自認。是本件依調查
    證據之結果，認原告主張之事實堪信為真實。是以，原告既
    已依保險契約給付系爭車輛之修復費用，自得依上開法律規
    定代位行使對被告之損害賠償請求權。
㈡、次按不法毀損他人之物者，被害人得請求賠償其物因毀損所
    減少之價額；負損害賠償責任者，除法律另有規定或契約另
    有訂定外，應回復他方損害發生前之原狀，前項情形，債權
    人得請求支付回復原狀所必要之費用，以代回復原狀，民法
    第196 條、第213 條第1 項、第3 項分別定有明文。又依民
    法第196 條請求賠償物被毀損所減少之價額，得以修復費用
    為估定之標準，但以必要者為限，例如：修理材料以新品換
    舊品，應予折舊，此有最高法院77年5 月17日77年度第9 次
    民事庭會議決議可資參照。故債權人所得請求者既為回復原
    狀之必要費用，倘以維修費用為估定其回復原狀費用之標準
    ，則修理材料以新品換舊品時，即應予折舊。而關於固定資
    產折舊率又可分為平均法及定率遞減法。所謂平均法係以固
    定資產成本減除殘價後之餘額，按固定資產耐用年數表規定
    之耐用年數平均分攤，計算其每期折舊額，定率遞減法係以
    固定資產每期減除該期折舊額之餘額順序作為各次期計算折
    舊之基數，而以一定比率計算其折舊額。是依損害賠償之目
    的在於填補被害人實際損害之目的而言，應採用平均法計算
    折舊，較為公允。查原告業已賠付系爭車輛修復費用12萬5,
    192元（零件費用5萬6,670 元、工資費用2萬7,000元、烤漆
    費用4萬1,522元），此費用維修之項目核與系爭車輛因本件
    事故造成之車損部位相符，堪認均屬修復所必要。而系爭車
    輛係105 年7月出廠（110年度六小調第489號卷第5頁），迄
    本件事故發生時即108 年9 月3日，已使用3年3個月（不滿1
     個月者以1 月計），依行政院所頒固定資產耐用年數表及
    固定資產折舊率表，自用小客車之耐用年數為5 年，則零件
    扣除折舊後之修復費用估定為2萬5,974元【計算方式：1.殘
    價＝取得成本÷( 耐用年數＋1)即56,670÷(5+1)≒9,445（小數
    點以下四捨五入）；2.折舊額 ＝(取得成本－殘價)×1/（耐用
    年數）×（使用年數）即(56,670－9,445) ×1/5×（3+3/12）≒
    30,696（小數點以下四捨五入）；3.扣除折舊後價值＝（新
    品取得成本－折舊額）即56,670－30,696＝25,974】，另加計
    毋庸折舊之工資費用1萬8,174元及烤漆費用4萬1,522元，系
    爭車輛之修復費用應為8萬5,670元【計算式：25,974元＋18,
    174元＋41,522元＝85,670元】，而本件原告僅請求8萬1,446
    元，未逾前開範圍，自屬有據。
㈢、末按遲延之債務，以支付金錢為標的者，債權人得請求依法
    定利率計算之遲延利息；應付利息之債務，其利率未經約定
    ，亦無法律可據者，週年利率5 ％；給付無確定期限者，債
    務人於債權人得請求給付時，經其催告而未為給付，自受催
    告時起，負遲延責任。其經債權人起訴而送達訴狀，與催告
    有同一之效力，民法第203 條、第233 條第1 項前段、第22
    9 條第2 項亦分別定有明文。查原告起訴狀繕本已於110年1
    2月24日送達被告（本院卷第31頁），準此，原告請求給付
    自起訴狀繕本送達翌日即110年12月25 日起至清償日止，按
    週年利率5 ％計算之利息，於法並無不合，應予准許。
五、綜上，原告依侵權行為、保險法第53條之法律關係，請求被
    告給付8萬1,446元，及自110年12月25 日起至清償日止之法
    定遲延利息，洵屬有據，應予准許。　
六、本件係小額程序為被告敗訴之判決，依民事訴訟法第436條
    之20規定，應依職權宣告假執行。
七、訴訟費用負擔之依據：民事訴訟法第78條。
中　　華　　民　　國　　111 　年　　 6　　月　　30　　日
          　　　　鳳山簡易庭  法　　官  林育丞
以上正本係照原本作成。
民事訴訟法第436條之24第2項：對於本判決之上訴，非以違背法
令為理由，不得為之。
如對本判決上訴，須於判決送達後20日內向本院提出上訴狀，並
須表明原判決所違背之法令及其具體內容與依訴訟資料可認為原
判決有違背法令之具體事實之上訴理由（均須按他造當事人之人
數附繕本）。
中　　華　　民　　國　　111 　年　　6 　　月　　30　　日
                              書 記 官  陳冠廷

　　
訴訟費用計算式：
項        目             金  額 
第一審裁判費             1,000元
事故鑑定費用             3,000元
合        計             4,000元